【裁判字號】    89,易,984
【裁判日期】    890908
【裁判案由】    妨害家庭
【裁判全文】
臺灣桃園地方法院刑事判決                          八十九年度易字第九八四號
    公  訴  人  臺灣桃園地方法院檢察署檢察官
    被      告  丁○○
    選任辯護人  甲○○
右列被告因妨害家庭案件，經檢察官提起公訴（八十九年度偵字第二二八號），本院
判決如左：
        主  文
丁○○無罪。
        理  由
一、本件公訴意旨略以：乙○○係告訴人丙○○之妻，為有配偶之人，被告丁○○亦
    明知乙○○係有配偶之人，竟於民國（下同）八十八年四月一日二十時許，在其
    位於桃園縣八德市○○路一八九巷一六０弄一號之住處，連續發生性關係，其間
    二人為免犯行曝光，乙○○並向告訴人丙○○謊稱遭互徒挾持，嗣經告訴人丙○○向基隆市信六派出所報警，經警員調查被告、乙○○之通聯紀錄，始得知上情
    ，因認被告涉有刑法第二百三十九條後段之相姦罪嫌云云。
二、按「犯罪事實應依證據認定之，無證據不得推定其犯罪事實」，刑事訴訟法第一
    百五十四條定明文。
三、訊據被告堅決否認右揭犯行，辯稱：當時係乙○○前來其八德住處找伊，伊見乙○○當時心情不好，且乙○○亦未告知其已結婚乙事，始留乙○○在其住處住宿
    ，且伊並未與乙○○發生性關係等語。經查：本件公訴人認被告涉有上開犯嫌，
    無非以乙○○所書立之自白書及被告曾自承確有乙○○發生過性關係等，為其僅
    有之論據。惟有關乙○○及被告二人上開自白內容之任意性及真實性，不僅係乙○○及被告個人於訴訟外之陳述，且證人乙○○亦迭次於偵查中及本院審理時證
    稱「我和告訴人吵架，想出去散心，就約被告丁○○出來（見八十八年度他字第
    一六二三號偵查卷第十九頁）」、「（那三天有無與被告丁○○發生性關係？）
    沒有（見同上偵查卷第十九頁）」、「是告訴人的父親逼我寫的，是他們擬稿好
    我抄寫的（見同上偵查卷第十九頁）」、「（丁○○知否你已結婚？）不知道（
    見同上偵查卷第二十頁）」、「我有於八十八年四月一日至四月三日住在被告家
    ，當時是因為跟先生吵架心情不好，當時被告家有他父母及兄嫂及小孩住在一起
    ，我是一人住在客房總共三天二夜，這是我第一次來住，我在住的這段時間沒有
    跟被告發生性關係，期間我們有一起出去逛街散心（見本院卷八十九年五月十六
    日筆錄）」、「（提示自白信件乙份有何意見？）那是我寫的，內容不實在，並
    非基於我自有意志寫的，是我公公（劉興）逼我寫的，否則不讓我單獨出去（
    見本院卷八十九年五月十六日筆錄）」、「我是自己搭計乘車回去的，我家人不
    知道我住被告家，也不認識被告（見本院卷八十九年五月十六日筆錄」等語，亦
    核與被告迭次於偵查中及本院審理時供稱「（八十八年四月一日至八十八年四月
    三日止，乙○○是否都住你家？）是的，他說他心情不好（見八十八年度他字第
    一六二三號偵查卷第二十頁）」、「（這三天期間有無與乙○○發生性關係？）
    沒有（見同上偵查卷第二十頁）」、「（知道乙○○結婚？）不知道，現在才知
    道（見本院卷八十九年五月五日筆錄）」、「（有無與乙○○有性關係？）從來
    沒有（見本院卷八十九年五月五日筆錄）」、「....，從八十八年四月一日、四
    月二日兩天他說心情不好來我家玩，.... （見本院卷八十九年五月五日筆錄）
    」、「（八十八年四月一日前有無見過丙○○？）沒有（見本院卷八十九年五月
    五日筆錄）」等語相符，而均核與上開自白書內容矛盾。至於被告雖曾於八十八
    年四月四日上午十時許，在乙○○父親陳輝雄台北縣石碇鄉住處談判過程中自白
    與乙○○在右揭時地發生過性關係云云，並有告訴人丙○○所提出談判時之錄音
    帶乙捲及其部分譯文乙份，在卷可佐，惟有關被告未曾與乙○○發生過性關係乙
    節，業據證人乙○○及被告迭次於偵查中及本院審理時堅決否認在卷，有如上述
    ，且被告之前往陳輝雄上開住處，係因證人乙○○要求前往乙情，亦據證人乙○○於本院審理時證稱「....，是我公公要我打電話約被告來的，.... （見本院
    卷八十九年五月十六日筆錄）」等語明確，而告訴人丙○○所提出上開錄音帶經
    本院勘驗結果，被告雖確有陳述其曾與乙○○發生過二次性關係，並願賠償三萬
    元等語，惟當時錄音之環境，亦十分大聲而吵雜乙情，核與告訴人丙○○及其父
    即證人劉興於本院審理時供述情節相符，復為被告所不否認，惟被告於本院審
    理時亦供稱「....，劉興當時對我說要打死我，我只有一個人當時聽了會害怕
    ，我是不得已答應賠三百萬元，我事後並沒有付錢給他們（見本院卷八十九年五
    月三十日筆錄）」及證人乙○○於本院審理時所證稱「....，當時談判場面很激
    烈我先生的家屬講話很大聲，有說要打死被告，被告有跟我說怕出不了門，被告
    不可歸責事由說當時情形正確（見本院卷八十九年五月三十日筆錄）」等語，且
    互核相符，足證告訴人丙○○及其父劉興等人為被告涉嫌妨害家庭案件，而要
    求被告前來談判之情形下，心情自然激憤異常，至為顯然，是被告供稱其當時心
    裡害怕，是不得已答應賠三百萬元乙節，應堪採信，綜上所述，證人乙○○及被
    告二人上開自白之內容，顯均非係在任意性之情況下所為陳述，至為灼然。再者
    ，證人乙○○於八十八年四月三日自行返回告訴人丙○○住處，即遭告訴人丙○○帶同前往長庚紀念醫院基隆分院接受疑似性害事件之驗傷診斷，惟經診斷證人
    乙○○全身後，並無明顯外傷、異常，且其處女膜為舊傷口，此有長庚紀念醫院
    基隆分院八十八年四月四日驗傷診斷書及八十九年八月三日（８９）長庚院基字
    第一一七二號函各乙份，在卷可稽，亦無被告與證人乙○○間於右揭時地確有發
    生性關係之事證，足堪認定，是被告及證人乙○○二人上開自白之內容，在查無
    其他積極事證足資證明其間確曾於右揭時地發生性關係之情形，該二人之上開白
    白內容，自亦無真實性可言，至為顯然。另有關被告與證人乙○○間之電話通聯
  紀錄及謊稱遭互徒挾持等，亦僅堪認定其間確曾有電話之通訊往來而已，亦不足
    憑此即逕認被告與證人乙○○確於右揭時地發生性關係，並與被告本件妨害家庭
    案件無涉，至為灼然，附此敘明。此外，復查無其他積極事證足資證明被告確有
    公訴人所指上開犯行，自屬不能證明被告犯罪，應依刑事訴訟法第三百零一條第
    一項之規定，諭知無罪之判決。
據上論斷，應依刑事訴訟法第三百條第一項，判決如主文。
本案經檢察官何祖舜到庭執行職務。
中      華      民      國      八十九    年     九     月     八     日
                          臺灣桃園地方法院刑事第四庭
                              法  官  林 晏 鵬
右正本證明與原本無異。
如不服本判決，應於判決送達後十日內向本院提出上訴狀( 應附繕本 )，上訴於
臺灣高等法院。
                              書記官  張 雅 慧
中        華        民        國   八十九   年   九   月    八    日


司法院資訊處製作；財團法人民間司法改革基金會備份。
